臺灣臺南地方法院刑事判決　　　　　　　　　　　　九十二年度訴字第一一四七號
　　公　訴　人　臺灣臺南地方法院檢察署檢察官
　　被　　　告　乙○○
右列被告因違反毒品危害防制條例案件，經檢察官提起公訴（九十二年度毒偵緝字第
二七八、二七九、二八０、二八一、二八二號），被告就被訴事實為有罪之陳述，經
本院裁定由受命法官獨任進行簡式審判程序後，判決如左：
    主  文
乙○○連續施用第一級毒品，累犯，處有期徒刑玖月。
扣案之注射針筒壹支沒收。
    事  實
一、乙○○前於民國八十二年間因違反肅清煙毒條例案件，經臺灣高等法院臺南分院
    判處有期徒刑三年五月確定，於八十五年六月二十七日執行上開徒刑，嗣於八十
    七年一月二十六日因縮短刑期假釋出監，復經撤銷假釋，於八十八年十月七日入
    監執行殘刑，甫於九十年十月十日縮短刑期執行完畢（起訴書誤為出監日之九十
    一年十月十一日）。乙○○又因施用第一級毒品海洛因案件，經依本院八十八年
    毒聲字第二二一三號裁定送觀察、勒戒後，認無繼續施用毒品之傾向，經臺灣臺
    南地方法院檢察署檢察官於八十八年九月三十日，以八十八年度偵緝字第九０九
    號、八十八年度毒偵緝字第二號、第三號為不起訴處分確定。惟乙○○復基於概
    括犯意，自九十一年間四、五月間某日起至九十三年四月十日止，在臺南市○○
    路「正義公園」及臺南市○○街三二二巷三一號住處等處，以將海洛因摻水稀釋
    置入針筒注射或將海洛因摻入香煙點燃吸食之方式，連續施用第一級毒品海洛因
    多次。其間先於九十一年十二月十八日（起訴書誤載為九十一年十二月十五日）
    下午四時三十分許，在臺南市○○路與友愛街口，因形跡可疑，為警攔檢後經其
    同意採尿送驗而查獲；又於九十二年二月十五日上午十一時三十分許，在臺南市
    ○○路○段一六二號「統一超商」前，因形跡可疑，為警攔檢後經其同意採尿送
    驗而查獲；再於同年三月二十四日為警經其同意採尿送驗而查獲；復於同年四月
    六日下午四時四十分許，在臺南市○○路與立德十路口，為警攔檢後經其同意採
    尿送驗而查獲，並扣得其所有供施用毒品之器具注射針筒一支；嗣因乙○○前揭
    施用毒品行為，經本院以九十二年度毒聲字第四七０號裁定送觀察、勒戒後未到
    案執行，而為臺灣臺南地方法院檢察署發布通緝，於九十二年八月十七日上午十
    一時四十五分許，在臺南市○○路與海安路口為警緝獲，經臺灣臺南地方法院檢
    察署檢察官指揮執行前揭觀察、勒戒裁定，經臺灣臺南看守所附設勒戒所進行尿
    液篩檢，亦呈嗎啡陽性反應，且乙○○經觀察、勒戒後，認有繼續施用毒品之傾
    向。
二、案經臺南市警察局第一分局、第二分局分別報請臺灣臺南地方法院檢察署檢察官
    偵查起訴。
    理  由
一、右揭犯罪事實，業據被告乙○○坦承不諱，且其先後經臺南市警察局第一分局東
    寧所、臺南市警察局第二分局開山派出所、臺南市警察局第一分局、臺南市警察
    局第二分局博愛派出所及臺灣臺南看守所附設勒戒所分別於九十一年十二月十八
    日、同年二月十五日、同年三月二十四日、同年四月六日及同年八月十七日採尿
    送驗結果，均呈嗎啡（海洛因吸食入人體，經代謝作用又可分解成嗎啡，故海洛
    因在進入人體後，均以嗎啡形態排於尿液中）陽性反應，有採尿同意書一紙、臺
    南市警察局第一分局偵辦涉嫌毒品危害防制條例案送驗尿液及年籍對照表二紙、
    臺南市警察局第二分局偵辦毒品危害防制條例案送驗尿液年籍對照表三紙、臺南
    市衛生局九十二年一月三日南市衛驗字第九二０００三號、同年三月五日南市衛
    驗字第九二０一七一號、同年四月二日南市衛驗字第九二０二五三號、同年四月
    十五日南市衛驗字第九二０二九八號及同年八月二十九日南市衛驗字第九二０六
    三六號檢驗成績書各一紙暨臺灣臺南看守所尿液檢驗報告單一紙附卷可參，復有
    扣案之注射針筒一支可證。又被告前因施用第一級毒品海洛因案件，經依本院八
    十八年毒聲字第二二一三號裁定送觀察、勒戒後，認無繼續施用毒品之傾向，經
    臺灣臺南地方法院檢察署檢察官於八十八年九月三十日，以八十八年度偵緝字第
    九０九號、八十八年度毒偵緝字第二號、第三號為不起訴處分確定，復於前揭不
    起訴處分後五年內再因本件施用毒品案件，經依本院九十二年度毒聲字第四七０
    號裁定送觀察、勒戒後，認有繼續施用毒品之傾向等情，有前開刑事裁定、不起
    訴處分書、臺灣高等法院被告全國前案紀錄表及臺灣臺南看守所附設勒戒所九十
    二年八月十一日南所文衛字第０九二０００二二一一號函附之「有無繼續施用毒
    品傾向證明書」暨「有無繼續施用毒品傾向評估標準紀錄表」等件附卷可稽。綜
    上所查，被告自白核與事實相符，本件事證明確，被告犯行堪以認定，應依法論
    科。
二、查海洛因屬毒品危害防制條例第二條第二項第一款所列之第一級毒品。核被告乙
    ○○所為，係犯毒品危害防制條例第十條第一項之施用第一級毒品罪。其施用前
    後持有第一級毒品之低度行為，為施用第一級毒品之高度行為所吸收，不另論罪
    。被告先後多次施用第一級毒品之犯行，時間緊接，方法相類，觸犯構成要件相
    同之罪名，顯係基於概括犯意而為，為連續犯，應依刑法第五十六條之規定論以
    一罪並加重其刑。又被告前有如事實欄所述之前科，甫於九十年十月十日縮短刑
    期執行完畢，有卷附臺灣高等法院被告全國前案紀錄表可參，其受有期徒刑之執
    行完畢，五年內再犯本件有期徒刑以上之罪，為累犯，應依法遞加重其刑。另公
    訴人雖未起訴被告於九十二年五、六月間某日起，至九十三年四月十日止之連續
    施用第一級毒品之犯行，惟該部分犯行與業經起訴有罪部分，有連續犯裁判上一
    罪關係，已如前述，本院依審判不可分原則自得併予審理。爰審酌被告前有多次
    施用毒品前科紀錄，仍不知戒絕施用毒品之惡習，一再施用毒品，自戕身心，破
    壞國民健康，惟施用毒品行為之本質乃屬對自我身心健康之自戕行為，尚未生巨
    大危害於整體社會，及其犯罪後坦承犯行，態度良好等一切情狀，量處如主文所
    示之刑。扣案之注射針筒一支，為被告供施用毒品所用之物，且非專供施用毒品
    外別無其他正常用途之物，復為被告所有，業據其供明在卷，爰依法宣告沒收。
三、另按毒品危害防制條例全文已於九十二年七月九日修正公布，同條例第三十六條
    並訂於公布後六個月（即九十三年一月九日）施行，而於該條例修正施行前繫屬
    之施用毒品案件，於修正施行後，適用修正後之規定，但依修正前之規定有利於
    行為人者，適用最有利於行為人之法律，同條例第三十五條第一項、第二項定有
    明文。本件檢察官起訴被告施用毒品之時間雖係在毒品危害防制條例修正施行前
    之九十一年間某日至九十二年五、六月某日間，惟被告既自九十二年五、六月某
    日間起至九十三年四月十日止，均有陸續施用第一級毒品海洛因之行為，業已詳
    述如上，則其施用毒品之犯罪行為已繼續至毒品危害防制條例修正施行之後，揆
    諸前揭說明，自應適用修正後毒品危害防制條例（即現行條例）論處，並無新舊
    法比較之問題，附此敘明。
據上論斷，應依刑事訴訟法第二百七十三條之一第一項、第二百九十九條第一項前段
，毒品危害防制條例第十條第一項，刑法第十一條前段、第五十六條、第四十七條、
第三十八第一項第二款，判決如主文。
本案經檢察官甲○○到庭執行職務。
中    華    民    國  九十三      年      五      月        五      日
                                      臺灣臺南地方法院刑事第五庭
                                              法  官  林佩儒
右正本證明與原本無異。
如不服本判決，應於判決送達後十日內，向本院提出上訴狀。
                                              書記官  廖文靜
中    華    民    國      九十三      年      五      月        十      日
附錄法條：
毒品危害防制條例第十條第一項
施用第一級毒品者，處六月以上五年以下有期徒刑。
